# 请教改制设立的股份有限公司是新设，还是变更？

提问人：jiuzhouhaotian 时间：2010-11-04 22:34:24
请教改制设立的股份有限公司是新设，还是变更？
按照公司法理解，改制设立的股份有限公司应该是新设，为什么有的上市案例中定义为变更？
从新设的角度看，是否原来的有限责任公司应该公告并办理注销手续啊？
从变更的角度看，是否原来的有限责任公司自然过渡到股份有限公司，继承原来的有限责任公司，因此不需要办理注销手续？
谢谢各位专家。

回答人：chenyiwei
回复 楼主 jiuzhouhaotian 的帖子《公司法》第九十六条、《公司登记管理条例》第三十四条、《公司注册资本登记管理规定》第十七条均明确这是“变更”而不是“新设”。